【裁判字號】    89,訴,232
【裁判日期】    890830
【裁判案由】    妨害公務
【裁判全文】
臺灣苗栗地方法院刑事判決                          八十九年度訴字第二三二號
    公  訴  人  臺灣苗栗地方法院檢察署檢察官
    被      告  乙○○
    選任辯護人  何邦超
                古瑞君
右列被告因妨害公務案件，經檢察官提起公訴（八十九年度偵字第一七三七號），本
院判決如左：
    主  文
乙○○對公務員職務上掌管之文書致令不堪用，處有期徒刑參月；又於公務員依法執
行職務時，當場侮辱，處有期徒刑貳月，應執行有期徒刑四月。
    事  實
一、乙○○於民國八十九年五月一日十時二十一分許，駕駛車號ＩＷ－一三０營業全
    聯結車，行經國道一號高速公路北上一四七公里處（苗栗縣三義鄉境內），因該
    路段禁止大型車行駛內側車道，而其行駛於內側車道遭警員甲○○、凌欽敏取締
    違規，竟心生不滿，遂起犯意，趁警員甲○○掣違規單時，至其載運豬隻之車上
    ，以手沾豬糞再於員警出示掣畢之告發單請其簽收時，當場將豬糞塗抹於員警職
    務上掌管之違規告發單，使整本違規告發單因污穢、惡臭，致令不堪使用，經員
    警甲○○欲下車制止時，乙○○為圖洩忿，竟另起犯意，以仍沾有豬糞之手，往
    員警姜鼎身上拍去，將豬糞塗抹於員警甲○○之制服上，而對於依法執行職務之
    員警甲○○當場悔辱（公然侮辱部分未據告訴）。
二、案經內政部警政署國道公路警察局第二警察隊移送臺灣苗栗地方法院檢察署檢察
    官偵查起訴。
    理  由
一、訊據被告乙○○固坦承有於前揭時、地，以豬糞塗於違規告發單、及警員甲○○
    之制服等情，惟矢口否認有何故意，辯稱係因怕豬壓死，故上前推豬時，不小心
    沾到豬糞，因員警要伊簽名，一時情急忘了手有豬糞，才沾到違規告發單，嗣因
    員警生氣下車，伊亦是不小心才沾到員警的制服云云。惟查，右揭事實，業據證
    人即警員甲○○、凌欽敏於偵查、本院調查時指述綦詳，復有被污損之舉發通知
    單及警員甲○○之制服扣案可證。參以，被告於違規通知單所塗抹之豬糞是明顯
    手印及員警制服有多處被塗抹等情，被告若係不小心為之，何能造成如此之污損
    ，顯見被告係故意為之至明。綜上事證明確，被告空言否認，無非圖卸之詞，不
    足採信，其犯行均堪認定。
二、核被告乙○○所為係犯刑法第一百三十八條第一項之對公務員職務上所掌管之文
    書致令不堪用及第一百四十條第一項前段之侮辱公務員罪。被告上揭所犯二罪間
    ，犯意各別，行為互殊，應予分論並罰（公訴人認係想像競合犯，容有所誤，附
    此敘明）。爰審酌被告犯罪之動機、目的、手段，犯罪所生之危害、犯罪後之態
    度等一切情狀，分別量處如主文所示之刑，並定其應執行之刑。
據上論斷，應依刑事訴訟法第二百九十九條第一項前段，刑法第一百三十八條、第一
百四十條第一項、第五十一條第五款，罰金罰鍰提高標準條例第一條前段，判決如主
文。
中      華      民      國    八十九    年     八     月        三十    日
                                  臺灣苗栗地方法院刑事庭
                                      審判長法  官  周  淡  怡
                                            法  官  林  誌  誠
                                            法  官  林  靜  雯
右正本證明與原本無異。
如不服本判決，應於判決送達後十日內向本院提出上訴狀( 應附繕本 )。
                                             書記官   李坤益
中    華    民    國             八十九    年    九    月    五     日
附錄：
刑法第一百三十八條、第一百四十條第一項
刑法第一百三十八條
毀棄、損壞或隱匿公務員職務上掌管或委託第三人掌管之文書、圖畫、物品，或致令
不堪用者，處五年以下有期徒刑。
刑法第一百四十條
於公務員依法執行職務時，當場侮辱，或對於其依法執行之職務公然侮辱者，處六月
以下有期徒刑、拘役或一百元以下罰金。


司法院資訊處製作；財團法人民間司法改革基金會備份。
